【裁判字號】    90,易,3780
【裁判日期】    920123
【裁判案由】    詐欺
【裁判全文】
臺灣高雄地方法院刑事判決                          九十年度易字第三七八號
    公  訴  人  臺灣高雄地方法院檢察署檢察官
    被      告  己○○  男  四.
                丁○○  男  四.
    共      同  陳里已律師
    選任辯護人  蔡淑媛律師                                                右
列被告等因詐欺案件，經檢察官提起公訴（八十八年度偵字第二三一八二號、八十九
年度偵字第九三三一號、第一一五四○六號、第一六二六○號），本院判決如左：
    主  文
己○○、丁○○均無罪。
    理  由
一、公訴意旨略以：(一)被告己○○竟基於意圖為自己不法所有之概括犯意，先於民國
    八十六年間在高雄縣鳥松鄉○○路，向不知情之丁○○佯稱皓凱股份有限公司（
    以下簡稱皓凱公司）委託伊來拿取前交付丁○○保管之影印機四十二台，丁○○
    不疑有詐，將該影印機交給被告己○○，嗣被告己○○將該影印機販賣與徐永禎
    及他人，得款新台幣（下同）六十萬元；後又承上開犯意，於八十七年八月二十
    五日以急需周轉為由，向皓凱公司借貸一百萬元，皓凱公司不疑有詐，如數貸與
    ，詎屆期不獲付款，皓凱公司始知受騙。(二)被告丁○○明知週轉困難，經濟困頓
    ，竟基於意圖為自己不法所有之概括犯意，於八十七年十月間，在高雄市○○區
    ○○路七十九號二樓宥宗企業有限公司（以下簡稱宥宗公司），佯向宥宗公司購
    買影印機十一台，總價二十萬九千元，宥宗公司不疑有詐，如數售與，被告丁○○並簽發其為發票人之支票二紙與宥宗公司，以支付價款，詎屆期上開支票不獲
    付款，宥宗公司始知受騙。(三)被告丁○○又承上上開概括犯意，自八十八年五月
    間起至同年八月間止，連續在高雄縣仁武鄉考潭村綠園山莊四十三號三羽企業公
    司（以下簡稱三羽公司），佯稱向三羽公司購買影印機十五台、分頁機二台，總
    價七十八萬八千元，並簽發其為發票人之支票與三羽公司，以支付價款，詎被告
    丁○○僅支付三羽公司價金五萬七千六百元，屆期支票不獲付款，三羽公司始知
    受騙。(四)被告己○○與丁○○復共同基於上開概括之犯意聯絡，於八十八年八月
    二日，在高雄市政府警察局少年隊，交付面額共九萬五千五百元之支票二紙與乙○○，向乙○○借貸同額現金，乙○○不疑有詐，如數貸與；又被告己○○基於
    意圖為自己不法所有之概括犯意，於八十八年七月至九月間，同在上開少年隊，
    交付面額共一百四十六萬七千五百元之支票十一紙與乙○○，向乙○○借貸同額
    現金，乙○○不疑有詐，如數貸與，詎屆期該支票未獲付款，乙○○始知受騙。
    因認被告等均涉犯刑法第三百三十九條第一項之詐欺罪嫌。
二、按犯罪事實應依證據認定之，無證據不得推定其犯罪事實；又不能證明被告犯罪
    者，應諭知無罪之判決，刑事訴訟法第一百五十四條、第三百零一條第一項分別
    定有明文。又所謂證據，係指超越一切合理之可疑，足以認定被告確有犯罪行為
    之積極證據而言。茍依現存之積極證據，就起訴意旨所指被告犯罪之待證事實，
    尚非不得為其他較有利被告之推斷，本諸罪疑為輕之法則，自難謂該事證已適合
    於被告犯罪事實之認定。再告訴人之指訴係使被告受刑事追訴為目的，其所述被
    害情形，如無瑕疵可指，而就其他方面調查又與事實相符，其供述固可採據為判
    決之基礎，惟其陳述倘尚有瑕疵，則在未究明前，即難遽採為論罪科刑之根據（
    最高法院六十一年台上字第三○九九號判例意旨參照）。又刑法第三百三十九條
    第一項詐欺罪之成立，須行為人於主觀上有為自己或第三人不法所有之意圖，客
    觀上有施用詐術，使對方陷於錯誤，致為財產上之處分行為始足當之，若行為人
    於訂約之初非有欺罔行為，縱令事後涉及違反契約之情形，亦僅生民事債務不履
    行之責任，要與詐欺罪刑無涉，此觀諸該條之規定甚明。
三、本件公訴人認被告己○○、丁○○涉有右揭詐欺犯行，無非係以告訴人、告訴代
    表人之指述及被告等所交付被告丁○○為發票人及附表一所示客票且遭退票之示
    支票及退票理由單影本為其主要論據。惟訊據被告己○○固不否認於右揭時、地
    向被告丁○○拿取影印機三十台並將之售予元泰公司之徐永楨，及尚欠皓凱公司
    借款四十餘萬元，並於前揭時、地持附表一所示支票向告訴人乙○○借款之事實
    ，惟堅決否認有何詐欺之犯行，辯稱：伊與皓凱公司之實際負責人壬○○合資向
    日本進口中古影印機，並約定伊可分得百分之四十之利潤，伊出售與徐永楨之三
    十台影印機是伊應分得的利潤，另伊在八十六年三月二十四日間曾以其妻弟之房
    地設定最高限額抵押一百五十萬元向皓凱公司借款一百五十萬元，向來有借有還
    ，且借款之金額均在最高抵押金額內，伊未曾詐欺皓凱公司，又伊自十幾年前即
    持支票向告訴人乙○○借款週轉，約定月利九分，附表一所示支票係丁○○付給
    伊之貨款，伊個人拿該支票去向乙○○借款，伊不知該支票有問題，因伊週轉不
    靈才未還款，伊沒詐騙乙○○等語。而訊據被告丁○○對於右揭時、地向三羽及
    宥宗公司購買影印機、分頁機及零件，並持其為發票人之支票給付貨款之事實，
    坦認不諱，惟堅詞否認有何右揭詐欺之犯行，辯稱：三羽及宥宗公司均係伊之上
    游廠商，伊向該公司購買機器再販售給他人，與該等公司業務往來有數年之久，
    因伊向該等公司所購買之機器銷售未如預期，以致週轉困難，一時無法付款，因
    伊所簽發之支票遭退票，才將收來之客票交給三羽及宥宗公司清償貨款，伊不知
    所收取之客票係人頭支票（俗稱芭樂票），伊沒有拿人頭支票向該等公司詐騙機
    器等語。經查：
甲、被告己○○詐欺皓凱公司部分：
  (一)被告己○○於八十六年五月間與告訴人皓凱公司合夥前往日本購買中古影印機進
    口回臺灣販賣，並約定被告己○○可獲得百分之四十之利潤等情，業據證人即皓
    凱公司實際負責人壬○○於偵查中證稱：當時伊在日本飯店有預估被告己○○可
    獲得百分之四十之利潤等語（見偵查卷二九頁），於本院中具結證稱：伊與被告
    己○○合夥進口影印機，約定被告己○○可分得百分之四十的利潤，但還未結算
    ，己○○即取走價值約五十幾萬元之機器，且將其中的三十台機器賣給元泰公司
    的徐永禎，當時伊在日本確有預估己○○約可分得台幣四十五萬元之利潤，該四
    十五萬元利潤是以進貨成本日幣六百八十幾萬元為計算標準等語（見本院卷第一
    四一、一四四頁），並有壬○○所書寫之利潤分配粗算表乙紙在卷可憑（見偵查
    卷第四五頁），足徵被告己○○辯稱：伊可分得百分之四十之利潤等語，應非虛
    妄，則被告己○○既可從該進口之影印機獲取百分之四十即約四十五萬元之利潤
    ，則被告己○○從被告丁○○處取得丁○○所保管之影印機，主觀上應無不法所
    有之意圖甚明。
  (二)雖證人壬○○指稱：被告己○○向被告丁○○佯稱受皓凱公司委託前去拿取影印
    機云云，惟查被告丁○○於偵查中具結證稱：影印機是壬○○叫伊看管的，當時
    由貨櫃車運到倉庫，隔天早上壬○○再到倉庫，這批機器可能是壬○○和己○○
    買來的，己○○和壬○○偶爾會到倉庫來談，己○○來載影印機時有說要來載壬○○的影印機，但伊記不清己○○有無說已徵得皓凱公司同意，另外的十二台影
    印機己○○並未拿走等語（見偵查卷第三二頁、第二九頁），依被告丁○○之證
    詞，實不足以證明被告己○○有何施用詐術之行為，且被告丁○○主觀上既已認
    為上開影印機係被告己○○與壬○○一起出資所購，則被告己○○稱欲載走壬○○之影印機，亦無使被告丁○○陷於錯誤之可能。況依證人壬○○於本院中證稱
    ：被告己○○曾表示去日本羽田商行看貨時，又付了五十萬元日幣的訂金，但伊
    認為該金額是己○○要清償前債，另所支付的一百萬元日幣應是己○○自己購買
    一個小貨櫃貨品的費用，至於己○○稱付了一百三十萬元日幣給大阪竹港部分，
    伊曾要求列明細，伊與己○○就利潤分配之計算機基準並不相同，伊係以日幣六
    百八十幾萬元來計算利潤，己○○認為應以日幣一千多萬來計算，但伊沒有與己○○溝通過等語（見本院卷第一四四、一四五頁），益徵被告己○○與皓凱公司
    間關於被告己○○拿取前開影印機之爭執，要屬合夥股東間利潤分配之民事問題
    。
  (三)又被告己○○曾於八十六年三月二十四日以妻弟鄭又福所有坐落在高雄市○○區
    ○○路一五六皓十五樓之二之房地，設定價額一百五十萬元、存續期間自八十六
    年三月二十四日起至九十一年三月二十三日止之抵押權與皓凱公司實際負責人壬○○，向皓凱公司借款一百五十萬元以進口影印機等情，業經證人壬○○於本院
    審理中具結證稱：己○○於八十六年三月二十四日以房子抵押向伊借款一百五十
    萬元等語（見本院卷第一四五頁），並有高雄市政府地政處三民地政事務所他項
    權利證明書一紙在卷可憑（見偵查卷第九三頁），足見被告己○○辯稱：伊向皓
    凱公司之借款，有設定最高抵押權限額一百五十萬元與壬○○等語，與事實相符
    ，堪以採信。再被告己○○現尚欠皓凱公司四十餘萬乙情，為被告己○○與證人
    壬○○所是認，雖證人壬○○指陳前開欠款係因被告己○○持面額共一百萬元之
    支票前往台北向伊調借現金，因其中四、五張支票未兌現所積欠云云，然前開證
    詞與證人壬○○前於偵訊中指稱：己○○於八十七年八月間，在高雄住處向伊借
    一百五十萬元云云（見偵查卷第二九頁），前後不一，已難採信。況且，證人壬○○於本院中證稱：己○○在八十七年持支票向伊借調現金一百萬元時，先前之
    一百五十萬元尚未還清，伊因基於同業情誼，及己○○若進口貨物時，伊有機會
    以比行情低的價錢向己○○買貨，較有獲利之機會，故借錢給己○○等語觀之（
    見本院卷第一四六頁），即便證人壬○○所陳：被告己○○係一次向皓凱公司借
    調現金一百萬元屬實，然告訴人皓凱公司貸予被告己○○前開款項時既已知被告
    己○○之經濟狀況欠佳，猶願貸予款項以便得以低價向被告己○○進貨來賺取較
    高報酬，顯難認被告己○○對告訴人皓凱公司關於金錢之借貸有何施用詐術可言
    ，亦難謂告訴人為前項金錢之給付係因被告對其施用詐術之結果。再者，被告己○○向告訴人皓凱公司貸款期間均有借有還，並設定最高限額一百五十萬元之抵
    押權供擔保，已如前述，足證被告己○○並非自始無意清償對告訴人皓凱公司之
    債務，是被告己○○與告訴人皓凱公司間關於前開四十餘萬之債務清償與否之爭
    執，亦屬民事之糾葛。
乙、被告丁○○詐欺宥宗及三羽公司部分：
  (一)被告丁○○與宥宗及三羽公司自八十六年間起即有買賣影印機之業務往來，且之
    前均正常交易依約付清款項等情，業據證人即告訴人三羽公司老闆娘甲○○即宥
    宗公司負責人子○○於本院審理時陳明在卷可按（見本院卷第三八一、三八二頁
    ），足見被告與告訴人宥宗及三羽公司並非第一次為買賣影印機之交易，且交易
    已有二年之久，則被告既與告訴人等生意往來多年，被告應無可能自毀其多年來
    培養之信譽而故意對告訴人施用詐術。
  (二)又被告丁○○於八十七年五月、七月、八月間付與告訴人三羽公司之影印機貨款
    總計分別為十三萬六千五百元、七萬元及七萬五千元，於八十八年三月、四月、
    五月、六月、七月、八月付與告訴人三羽公司之影印機貨款分別為五萬五千元、
    七萬五千元、二十一萬五千元及十四萬五千元，共計六十七萬五千元，有被告丁○○所製作且證人甲○○所是認之支票明細表在卷可憑（見本院卷第一三二、一
    三三頁），再被告丁○○於八十七年二至八月間付與告訴人宥宗公司之影印機貨
    款總計分別為三萬五千元、七萬元、十二萬元、二萬元、七萬零五百元、二十萬
    元、十萬零四千元，於八十八年一月及三至六月間付與告訴人宥宗公司之影印機
    貨款總計分別為十一萬元、二十七萬三千元、十一萬元、十五萬二千元、九萬元
  ，共計一百零五萬四千五百元，亦有被告丁○○與製作且為告訴代表人子○○所
    是認之支票明細表存卷可佐（見本院卷第一三四、一三五頁），再參以告訴代表
    人子○○及證人甲○○自承被告丁○○係於八十七年十月間及八十八年五月至六
    月間分別持其為發票人之支票向該公司購買影印機，因被告丁○○所簽發之支票
    遭退票，方持客票來換票或供作擔保等語（見本院第一一三、一一六頁），及被
    告丁○○所簽發之支票係在八十八年八月三十一日因存款不足遭退票等情觀之，
    此有退票理由單附在偵查卷可憑，顯見被告丁○○於八十七年十月間及八十八年
    三月至六月間與告訴人宥宗及三羽公司之影印機交易尚屬在正常交易之範圍，並
    無暴增之現象，是尚難憑被告丁○○所簽發之支票嗣後遭退票，即認被告丁○○
    客觀上有施用詐術之行為。
  (三)再參以被告丁○○於偵查中始終到庭，並以替告訴人三羽公司及宥宗公司工作之
    方式欲與告訴人和解，亦經告訴代表人子○○及庚○○所自承在卷，衡諸常情，
    被告若自始即有詐騙之意，大可於達到目的後即置之不理，豈有事後再與告訴人
    協商和解之理，顯見被告尚非避不見面，亦無不法所有之詐欺意圖，至為灼然。
    再被告丁○○以支票向告訴人宥宗及三羽訂購上開影印機等，則被告向告訴人等
    訂購上開影印機既係依一般買賣交易習慣，有簽發支票以供兌現等情，被告雖未
    能完全清償上開借款，然債務人未依債務本旨履行給付者，依一般社會經驗而言
    ，原因非一，其因不可歸責之事由無法給付，或因合法主張抗辯事由而拒絕給付
    ，甚至債之關係成立後，始行惡意遲延給付，皆有可能，非必即出於自始無意給
    付之詐欺犯罪，尚難以單純債務不履行而科以詐欺罪責相繩。
  (四)綜上所述，被告丁○○上開所辯尚堪採信，本件應僅係單純之民事債務糾葛，難
    認被告丁○○於訂貨之初有何不法所有之意圖及施用詐術之行為，被告丁○○所
    為與刑法第三百三十九條第一項之詐欺取財罪之犯罪構成要件尚屬有間。
  (五)雖告訴人宥宗公司及三羽公司指陳被告丁○○以人頭支票支付貨款，涉嫌詐欺取
    影印機等云云。然查，被告丁○○係因前所簽發持向告訴人宥宗及三羽公司購買
    影印機之支票於八十八年八月間遭退票後，方以附表二所示之人頭支票及部分現
    金持交三羽公司之老闆娘甲○○或宥宗公司負責人子○○用以延期清償貨款，是
    被告丁○○此部份行為或另涉犯詐欺得利罪，然此部份犯行未經公訴人提起公訴
    ，本院尚難審酌，宜由檢察官另為妥適之處理。
丙、被告己○○、丁○○詐欺乙○○部分：
  (一)附表三所示支票係被告丁○○向被告己○○購買影印機所交付貨款，由被告己○○個人持向告訴人乙○○借款週轉等情，業經被告丁○○於偵查及本院中供稱：
    伊在八十八年五、六月間向被告己○○購買理光牌影印機，並以所簽發支票及向
    客戶收取之客票交給己○○做為貨款，己○○再持票向乙○○借款，伊曾陪同己○○去向乙○○借款一次，但伊在外面等己○○，伊不認識乙○○，也未向乙○○借款等語（見偵查卷三三頁、本院卷第六五、三八四頁），及被告己○○供稱
    ：附表三所示支票係被告丁○○向伊購買理光牌影印機所交付之貨款，伊個人再
    持向乙○○借款週轉，丁○○並未向乙○○借款，但附表三編號所示支票係
    丁○○陪伊持向乙○○借款等語（見本院卷第三八四頁）甚詳，核與告訴人於本
    院審理中陳稱：伊在七十六年間認識己○○，在八十五年開始有金錢往來，與丁○○並無金錢往來，但丁○○曾與己○○去向伊借款一、二次，丁○○在下面等
    ，未開口向伊借錢，伊也未親眼看到丁○○，己○○也未說是丁○○要向伊借錢
    ，只說他們二人有生意往來要用到錢等語（見本院卷第三三二、三八三頁），大
    致相符，並有丁○○購買理光牌機器所簽收之送貨單二紙在卷可憑（附在證物本
    第六五頁），足見被告丁○○辯稱：伊未持附表三所示支票向乙○○借款，係己○○個人向乙○○借款等語，應係真實，尚難認附表三所示支票係被告丁○○交
    付與己○○，即認被告丁○○與己○○有共同詐術之施用或不法所有之意圖。
  (二)雖被告己○○持向告訴人乙○○借調現金之客票，事後經查出係屬人頭支票（即
    俗稱之芭樂票），有該支票及退票理由單可參（本院卷第一百十二頁以下），然
    該客票係被告丁○○所交付與被告己○○給付貨款之用，已如前述，被告己○○
    豈有明知係人頭支票而仍與收受之理？是被告己○○辯稱：不知客票有問題等語
    ，應堪採信，而被告己○○既不知情，遽難謂其持該客票向告訴人乙○○借調現
    金即有施用詐術之意圖。又依告訴人乙○○於本院中陳稱：伊自八十五年開始與
    被告己○○有金錢往來，己○○曾拿客票向伊調借現金週轉，利息約二分一或二
    分二，己○○拿來的客票並無發票人的背書，也曾有十分之一或十分之二的票被
    退票等語觀之（見本院卷第三三二頁），告訴人乙○○既明知被告己○○持向借
    調現金之客票有被退票之風險，猶貸予被告己○○顯係賺取較銀行利率為高之報
    酬與，顯難認被告己○○對告訴人乙○○關於金錢之借貸有何施用詐術可言，亦
    難謂告訴人乙○○為前項金錢之給付係因被告己○○對其施用詐術之結果。是本
    件純屬被告己○○與告訴人乙○○間之債權債務糾葛甚明。
  (三)至被告丁○○持附表一所示客票向被告己○○購買影印機，是否涉犯詐欺取財罪
    部分，應由檢察官另為妥適處理，附此敘明。
四、綜上所述，被告等前開所辯尚屬可信，揆諸前開判例說明，並無其他積極證據足
    證被告己○○、丁○○有何公訴人所指之詐欺犯行，自為被告等無罪之諭知。
據上論斷，應依刑事訴訟法第三百零一條第一項，判決如主文。
中      華      民      國    九十二    年      一      月    二十三    日
                                臺灣高雄地方法院刑事第三庭
                                    法  官    廖純卿
右正本證明與原本無異。
如不服本判決，應於判決送達後十日內，向本院提出上訴狀。
                                    書記官    劉企萍
中     華      民       國    九十二    年      一月    三十      日
附表一：
┌──┬────┬─────┬─────┬──────┬────┬─────┐
│編號│ 發票人 │ 發票日   │ 面額     │付 款 人    │開戶日期│退票日期  │
│    │        │          │（新台幣）│（銀行名稱）│        │          │
├──┼────┼─────┼─────┼──────┼────┼─────┤
│    │        │          │          │            │        │          │
│  │丑○○  │88.10.15  │五萬三千元│萬太商業銀行│88.2.5  │88.8.30   │
│    │        │          │          │赤崁分行    │        │          │
├──┼────┼─────┼─────┼──────┼────┼─────┤
│    │        │          │          │            │        │          │
│  │同右    │88.10.20  │六萬三千五│同右        │同右    │同右      │
│    │        │          │百元      │            │        │          │
├──┼────┼─────┼─────┼──────┼────┼─────┤
│    │財神企業│          │        │彰化商業銀行│        │          │
│  │商行    │88.10.31  │十八萬五千│北台南分行  │88.1.15 │88.11.5   │
│    │戊○○  │          │元        │            │        │          │
├──┼────┼─────┼─────┼──────┼────┼─────┤
│    │        │          │          │            │        │          │
│  │同右    │88.11.5   │九萬八千元│同右        │同右    │同右      │
│    │        │          │          │            │        │          │
├──┼────┼─────┼─────┼──────┼────┼─────┤
│  │資可貿易│          │          │高雄區中小企│        │          │
│    │有限公司│88.11.17  │十八萬八千│業銀行      │不詳    │88.9.24   │
│    │癸○○  │          │元        │一心分行    │        │          │
├──┼────┼─────┼─────┼──────┼────┼─────┤
│    │        │          │          │            │        │          │
│  │同右│88.11.27  │十九萬元  │同右        │同右    │同右      │
│    │        │          │          │            │        │          │
├──┼────┼─────┼─────┼──────┼────┼─────┤
│    │        │          │          │萬太商業銀行│        │          │
│  │賴增煌  │88.11.6   │十二萬元  │歸仁分行    │88.3.16 │88.10.29  │
│    │        │          │          │            │        │          │
├──┼────┼─────┼─────┼──────┼────┼─────┤
│    │        │          │          │            │        │          │
│  │丑○○  │88.10.31  │十六萬八千│台新商業銀行│88.5.21 │88.9.27   │
│    │        │          │元        │永福分行    │        │          │
├──┼────┼─────┼─────┼──────┼────┼─────┤
│    │        │          │          │            │        │          │
│  │辛○○  │88.11.24  │九萬六千元│台南市第五信│88.6.23 │88.11.19  │
│    │        │          │          │用合作社    │        │          │
├──┼────┼─────┼─────┼──────┼────┼─────┤
│    │        │          │          │            │        │          │
│  │丙○○  │88.10.23  │五萬元    │臺灣中小企業│88.9.1  │88.11.29  │
│    │        │          │          │銀行安平分行│        │          │
├──┼────┼─────┼─────┼──────┼────┼─────┤
│    │        │          │          │            │        │          │
│  │同右    │88.10.31  │十六萬八千│同右        │同右    │同右      │
│    │        │          │元        │            │        │          │
├──┼────┼─────┼─────┼──────┼────┼─────┤
│    │        │          │          │            │        │          │
│  │丁○○  │88.9.27   │十六萬元  │臺灣南區郵政│88.2.6  │88.8.31   │
│    │        │          │          │管理局      ││          │
├──┼────┼─────┼─────┼──────┼────┼─────┤
│    │        │          │          │            │        │          │
│  │同右    │88.10.23  │十五萬二千│同右        │同右    │同右      │
│    │        │          │五百元    │            │        │          │
└──┴────┴─────┴─────┴──────┴────┴─────┘
附表二：
┌──┬────┬─────┬─────┬──────┬────┬─────┬──────┐
│編號│ 發票人 │ 發票日   │ 面額     │付 款 人    │開戶日期│退票日期  │備註        │
│    │        │          │（新台幣）│（銀行名稱）│        │          │            │
├──┼────┼─────┼─────┼──────┼────┼─────┼──────┤
│    │        │          │          │            │        │          │因丁○○於八│
│  │丑○○  │88.10.15  │五萬三千元│萬太商業銀行│88.2.5  │88.8.30   │十七年十月向│
│    │        │          │        │赤崁分行    │        │          │宥宗公司購買│
│    │        │          │          │            │        │          │影印機所交付│
│    │        │          │          │            │        │          │之支票遭退票│
│    │        │          │          │            │        │          │，遂於八十八│
│    │        │          │          │            │        │          │年七月十九日│
│    │        │          │          │            │        │          │持此支票換回│
│    │        │          │          │            │        │          │前所簽發之支│
│    │        │          │          │            │        │          │票。        │
│    │        │          │          │            │        │          │            │
│    │        │          │          │            │        │          │            │
│    │        │          │          │            │        │          │            │
├──┼────┼─────┼─────┼──────┼────┼─────┼──────┤
│    │        │          │          │            │        │          │因丁○○於八│
│  │財神企業│88.10.30  │七萬四千元│彰化商業銀行│88.11.5 │88.11.5   │十七年十月向│
│    │商行    │          │          │北台南分行  │        │          │宥宗公司購買│
│    │戊○○  │          │          │            │        │          │影印機所交付│
│    │        │          │          │            │        │          │之支票遭退票│
│    │        │          │          │            │        │          │，遂於八十八│
│    │        │          │          │            │        │          │年八月廿八日│
│    │        │          │          │            │        │          │交付此支票與│
│    │        │          │          │            │        │          │宥宗公司清償│
│    │        │          │          │            │        │          │貨款，並約定│
│    │    │          │          │            │        │          │此支票兌現後│
│    │        │          │          │            │        │          │，再返還其前│
│    │        │          │          │            │        │          │簽發之支票。│
│    │        │          │          │            │        │          │            │
│    │        │          │          │            │        │          │            │
├──┼────┼─────┼─────┼──────┼────┼─────┼──────┤
│    │        │          │          │            │        │          │因丁○○於八│
│  │財神企業│88.10.22  │三萬六千二│彰化商業銀行│88.11.5 │88.11.5   │十八年五月間│    │            │        │          │            │
│    │商行    │          │百元      │北台南分行  │        │          │向三羽公司購│    │            │        │          │            │
│    │戊○○  │          │          │            │        │          │買影印機所簽│    │            │        │          │            │
├──┼────┼─────┼─────┼──────┼────┼─────┤發、發票日為│
│    │        │          │          │            │        │          │同年八月二十│
│  │資可貿易│88.11.5   │九萬元    │高雄中小企業│不詳    │88.9.24   │八日、面額共│
│    │有限公司│          │          │銀行一心分行│        │          │廿三萬元之支│
│    │癸○○  │          │          │            │        │          │票三張未兌現│
│    │        │          │          │            │        │          │，遂於同年九│
│    │        │          │          │            │        │          │月一日持此二│
│    │        │          │          │            │        │          │張支票及現金│
│    │        │          │          │            │        │          │十萬元與三羽│
│    │        │          │          │            │        │          │公司清償貨款│
│    │    │          │          │            │        │          │，並約定此二│
│    │        │          │          │            │        │          │張支票兌現後│
│    │        │          │          │            │        │          │，再返還上開│
│    │        │          │          │            │        │          │丁○○所簽發│
│    │        │          │          │            │        │          │之三張支票。│
│    │        │          │          │            │        │          │            │
│    │        │          │          │            │        │          │            │
├──┼────┼─────┼─────┼──────┼────┼─────┼──────┤
│    │        │          │          │            │        │          │            │
│  │張振福  │88.12.20  │三萬元    │台灣省作金庫│不詳    │88.12.20  │因丁○○前所│
│    │        │          │          │台南分庫    │        │          │交付之支票均│
│    │        │          │          │            │        │          │未兌現，遂於│
│    │        │          │          │            │        │          │同年十一月十│
│    │        │          │          │            │        │          │七日與三羽公│
│    │        │          │          │            │        │          │司約定分期付│
│    │        │          │          │            │        │          │款，並交付此│
│    │        │          │          │            │        │          │張支票清償貨│
│    │        │          │          │            │        │          │款。        │
│    │        │          │          │            │        │          │            │
│    │        │          │          │            │        │          │            │
└──┴────┴─────┴─────┴──────┴────┴─────┴──────┘


司法院資訊處製作；財團法人民間司法改革基金會備份。
